【裁判字號】    90,易,3033
【裁判日期】    900920
【裁判案由】    家庭暴力防治法
【裁判全文】
臺灣高雄地方法院刑事判決                          九十年度易字第三三三號
    公  訴  人  臺灣高雄地方法院檢察署檢察官
    被      告  甲○○
右列被告因家庭暴力防治法案件，經檢察官提起公訴（九十年度偵字第一一二三六號
），本院判決如左：
    主  文
甲○○連續傷害直系血親尊親屬之身體，處有期徒刑捌月。
    事  實
一、甲○○係乙○○、丙○○○之子，三人間具有家庭暴力防治法第三條第三款所定
    之家庭成員關係。甲○○於民國九十年五月七日上午七時許，在高雄縣林園鄉○○路○段七九巷八號住處前馬路，因索錢不遂，且不滿其父乙○○斥責，竟基於
    傷害之概括犯意，先持掃把毆打其父乙○○，又因在場其母丙○○○揚言要報警
    ，轉而毆打丙○○○，致乙○○受有頭部外傷併後耳撕裂傷、左側尺骨撓骨遠端
    第二型開放性骨折及左腰、左背挫傷併血腫等傷害，丙○○○則受有左腰及左手
    前臂挫傷等傷害。
二、案經乙○○、丙○○○訴由高雄縣警察局林園分局報請台灣高雄地方法院檢察署
    檢察官偵查起訴。
    理  由
一、訊據被告甲○○對右揭事實矢口否認，辯稱：伊忘了云云。惟查，本件業據被告
    於警訊中坦承不諱，核與告訴人乙○○、丙○○○於警訊及本院審理時指訴情節
    相符，並有驗傷診斷書二紙附卷可稽，且有被告毆打告訴人之掃把柄一截在卷可
    憑，被告上開辯解，顯係卸責之詞，無足採信，本件事證明確，被告犯行洵堪認
    定。
二、核被告所為，係犯刑法第二百八十條、第二百七十七條第一項之傷害直系血親尊
    親屬罪，屬家庭暴力防治法第二條第二項之家庭暴力罪。公訴人以被告上開傷害
    犯行，係犯刑法第二百七十七條第一項之普通傷害罪，惟該傷害犯行之被害人乙○○、丙○○○是被告之父、母，為被告之直系血親尊親屬，自應論以刑法第二
    百八十條傷害直系血親尊親屬罪，公訴人起訴法條尚有未洽，應予變更。又被告
    先後毆打告訴人乙○○、丙○○○之行為，時間緊接，所犯罪名相同，顯係基於
    概括之犯意所為，為連續犯，應論以一罪，並依法加重其刑。審酌被告僅因索錢
    不遂，並遭其父斥責，即持掃把毆擊其父成傷，其母稱欲報警，被告亦加毆打，
    忤逆犯上，其父所受傷害程度非輕，情節嚴重，嗣又自忖普通傷害罪得撤回告訴
    ，有恃無恐，毫無悔意，態度惡劣，惡性非輕等一切情狀，量處如主文所示之刑
    。
據上論斷，應依刑事訴訟法第二百九十九條第一項前段、第三百條，刑法第五十六條
、第二百八十條、第二百七十七條第一項，罰金罰鍰提高標準條例第一條前段，判決
如主文。
中      華      民      國      九十      年      九      月    二十    日
                                  臺灣高雄地方法院刑事庭
                                      法  官    吳  宏  榮
右正本證明與原本無異。
如不服本判決，應於判決送達後十日內，向本院提出上訴狀。
                                      書記官    呂  怜  勳
中      華      民      國      九十      年      九      月    二十    日
附錄本案論罪科刑法條：
刑法第二百八十條
對於直系血親尊親屬，犯第二百七十七條或第二百七十八條之罪者，加重其刑至二分
之一。
刑法第二百七十七條第一項
傷害人之身體或健康者，處三年以下有期徒刑，拘役或一千元以下罰金。


司法院資訊處製作；財團法人民間司法改革基金會備份。
